【裁判字號】    98,消債更,366
【裁判日期】    990531
【裁判案由】    更生事件
【裁判全文】
臺灣士林地方法院民事裁定           98年度消債更字第366號
債  務  人  甲○○
代  理  人  黃俊六律師
上列當事人聲請更生事件，本院裁定如下：
    主  文
債務人甲○○自中華民國九十九年六月二日十七時起開始更生程
序。
命司法事務官進行本件更生程序。
    理  由
一、按債務人不能清償債務或有不能清償之虞，且無擔保或無優
    先權之債務總額未逾新臺幣（下同）1,200 萬元者，於法院
    裁定開始清算程序或宣告破產前，得向法院聲請更生，觀諸
    消費者債務清理條例第3 條、第42條第1 項規定自明。次按
    法院開始更生程序之裁定，應載明其年、月、日、時，並即
    時發生效力。又法院開始更生或清算程序後，得命司法事務
    官進行更生或清算程序，必要時得選任律師、會計師或其他
    適當之自然人或法人一人為監督人或管理人，復為同條例第
    45條第1 項、第16條所明定。
二、聲請意旨略以：伊無資產，每月除薪資收入3 萬1,737 元外
    ，並有租金補助3,000 元，而債務總額為181 萬2,764 元，
    有不能清償債務之情事，前已提出債權人清冊，以書面向最
    大債權金融機構原香港商香港上海豐銀行銀行股份有限公
    司（下稱香港豐銀行）請求協商，惟協商不成立。且伊無
    擔保或無優先權之債務總額未逾1,200 萬元，復未經法院裁
    定開始清算程序或宣告破產，爰向本院聲請更生等語。
三、經查，債務人甲○○所主張之上開事實，業據提出其全戶戶
    籍謄本、財團法人金融聯合徵信中心當事人綜合信用報告之
    協商前置專用債權人清冊、前置協商不成立通知書、財政部
    臺灣省北區國稅局財產歸屬資料清單、96、97年度綜合所得
    稅各類所得資料清單、98年9 月至12月薪資袋、勞工保險被
    保險人投保資料表、、租金補助入帳明細等為證（見本院卷
    第9 、10、13至16、25至28、42-1至42-3、75、76、95至97
    頁），且經本院依職權向最大債權金融機構香港豐銀行函
    查協商過程等情屬實，有該銀行99年3 月23日民事陳報狀在
    卷可按（見本院卷第144 至161 頁），堪認為真正。職是，
    以債務人每月收入3 萬4,737 元計算（計算式：薪資3 萬1,
    737 元＋租金補助3,000 元＝3 萬4,737 元），參酌行政院
    主計處公布之99年度臺北縣最低生活費為1 萬0,792 元，及
    債務人所陳其每月負擔4 名子女之扶養費共8,000 元等情，
    則其收入扣除個人最低生活費及子女扶養費後，僅餘1 萬5,
    945 元，而其債務總額高達181 萬2,764 元，足認其確有不
    能清償債務之情事。此外，復查無債務人有消費者債務清理
    條例第6 條第3 項、第8 條或第46條各款所定駁回更生聲請
    之事由存在，則債務人聲請更生，應屬有據。揆諸首揭規定
    及說明，應予開始更生程序，並命司法事務官進行本件更生
    程序。
四、爰裁定如主文。
中    華    民    國    99    年    5     月    31    日
                  民事第一庭  法      官  古振暉
上為正本係照原本作成。
本件不得抗告。
中    華    民    國    99    年    6     月    2     日
                              書  記  官  劉淑慧

司法院資訊處製作；財團法人民間司法改革基金會備份。
